臺灣高等法院民事裁定
110年度上易字第729號
附帶上訴人  楊金城
訴訟代理人  林秉彜律師
上列附帶上訴人因與附帶被上訴人楊火長間請求返還不當得利等
事件，對於中華民國110年4月12日臺灣臺北地方法院109年度訴
字第4026號判決，提起附帶上訴，本院裁定如下：
    主  文
附帶上訴人應於本裁定送達後七日內，向本院補繳第二審裁判費
新臺幣伍萬壹仟參佰玖拾陸元，逾期不補正，即駁回其附帶上訴
人。
    理  由
一、按以一訴主張數項標的者，其價額合併計算之；以一訴附帶
    請求其孳息、損害賠償、違約金或費用者，不併算其價額。
     又因定期給付或定期收益涉訟，以權利存續期間之收入總
    數 為準；期間未確定時，應推定其存續期間，但其期間超
    過10年者，以10年計算，民事訴訟法第77條之2第1項前段、
    第2項、第77條之10定有明文。又附帶上訴與上訴同係求為
    廢棄或變更第一審判決關於己不利部分之方法，故於第二審
    提起附帶上訴，應依上開規定預納裁判費，此為必須具備之
    程式。
二、本件兩造在原審各自提起本訴及反訴，原審就本訴部分判決
    附帶被上訴人楊火長應給付附帶上訴人楊金城新臺幣（下同
    ）44,817元本息，及自民國109年5月19日起至停止使用門牌
    號碼臺北市○○區○○街000巷00號房屋（下稱系爭房屋）之日
    止，按月給付7,363元，駁回楊金城其餘之訴；就反訴部分
    判決楊金城應給付楊火長709,263元本息，及870,873元本息
    ，駁回楊火長其餘之反訴。楊火長就其敗訴部分提起上訴後
    ，楊金城提起附帶上訴，聲明：關於本訴部分，㈠原判決駁
    回後開第㈡、㈢項之訴部分及該部分假執行之聲請均廢棄；㈡
    楊火長應再給付楊金城855,183元本息；㈢楊火長應自109年5
    月19日起至停止使用系爭房屋之日止，按月再給付楊金城7,
    637元。關於反訴部分，㈠原判決關於命楊金城給付部分及該
    部分假執行之裁判均廢棄；㈡上開廢棄部分，楊火長在第一
    審之反訴及假執行之聲請均駁回（見本院卷第51-52頁）。
    核其附帶上訴利益關於上開按月再給付7,637元部分之請求
    ，屬存續期間超過10年之定期給付，依民事訴訟法第77條之
    10規定，推定權利存續期間為10年，則其收入總數為916,44
    0元【計算式：7,637×12×10=916,440】，與其餘請求合計為
    3,351,759元【計算式：855,183＋916,440＋709,263＋870,873
    ＝3,351,759】，應徵第二審裁判費51,396元。爰命附帶上訴
    人於本裁定送達後7日內，如數逕向本院補繳，逾期未繳納
    ，即駁回其附帶上訴。
三、爰裁定如主文。
中　　華　　民　　國　　111 　年　　4　　月　　28 　　日
                  民事第二十五庭
                      審判長法  官  謝碧莉
                            法  官  楊惠如
                            法  官  林晏如
正本係照原本作成。
不得抗告。
中　　華　　民　　國　　111 　年　　4 　　月　　28　　日

   　　　　　　　　　　　　 書記官  簡維萍